【裁判字號】    98,訴,341
【裁判日期】    990118
【裁判案由】    違反槍砲彈藥刀械管制條例
【裁判全文】
臺灣新竹地方法院刑事判決               98年度訴字第341號
公  訴  人  臺灣新竹地方法院檢察署檢察官
被      告  甲○○
指定辯護人  本院公設辯護人乙○○
上列被告因違反槍砲彈藥刀械管制條例案件，經檢察官提起公訴
（98年度偵字第1527號），本院判決如下：
    主  文
甲○○未經許可，寄藏可發射子彈具有殺傷力之改造槍枝，處有
期徒刑參年貳月，併科罰金新臺幣拾萬元，罰金如易服勞役，以
新臺幣壹仟元折算壹日。
扣案之改造槍枝壹把（含彈匣壹個，槍枝管制編號0000000000）
沒收。
    事  實
一、甲○○明知可發射子彈具有殺傷力之改造槍枝係槍砲彈藥刀
    械管制條例第4 條第1 項第1 款所列管之槍砲，非經主管機
    關之許可，不得擅自寄藏。竟於民國95年7 、8 月間某日，
    在新竹市青草湖附近，受劉昆松（男，75年6 月29日生，97
    年10月6 日死亡）之託，代為保管仿WALTHER 廠PPK/S 型半
    自動手槍製造換裝土造金屬槍管而成可供擊發適用子彈之具
    殺傷力改造槍枝1 把（含彈匣1 個，槍枝管制編號00000000
    00），其即未經許可而寄藏上開槍枝，並攜回藏放在新竹市
    北區○○里○○鄰○○路○段173 巷2 弄14號4 樓住處客廳電
    視櫃上電視機旁衣服堆裡。嗣於98年1 月20日上午7 時許，
    經警持本院核發之搜索票至上址執行搜索，扣得上開具殺傷
    力仿WALTHER 廠PPK/S 型半自動手槍改造之槍枝1 把（含彈
    匣1 個）而查獲上情。
二、案經新竹縣政府警察局竹北分局報告臺灣新竹地方法院檢察
    署檢察官偵查起訴。
    理  由
壹、程序部分：
    按被告以外之人於審判外之陳述，雖不符刑事訴訟法第159
    條之1 至第159 條之4 之規定，而經當事人於審判程序同意
    作為證據，法院審酌該言詞陳述或書面陳述作成時之情況，
    認為適當者，亦得為證據，刑事訴訟法第第159 條之5 第1
    項定有明文。本件被告及其辯護人於本院準備程序陳明「對
    證據方法無意見」，且證人鍾鳳香、王佳萍、王雅婷於警詢
    中之陳述暨證人鍾鳳香於偵查中之證述、桃園縣政府警察局
    大園分局98年1 月20日搜索、扣押筆錄及扣押物品目錄表、
    搜索現場照片及扣案槍枝照片、新竹縣政府警察局槍枝初步
    檢視報告表、內政部警政署刑事警察局98年3 月5 日刑鑑字
    第0980016182號槍彈鑑定書與本案待證事實間具有相當之關
    聯性，作為本案證據尚無不當。是依照刑事訴訟法第159 條
    之5 之規定，上開證據均具有證據能力，合先敘明。
貳、實體部分：
一、被告甲○○對於上開受託代為保管槍枝之事實迭於警詢及偵
    審中坦承不諱，核與證人鍾鳳香、王佳萍、王雅婷於警詢中
    之陳述（參偵卷第10-18 頁）暨證人鍾鳳香於偵查中之證述
    （參偵卷第45-46 頁）情節相符，並有上開具殺傷力之改造
    槍枝1 把（含彈匣1 個）扣案可稽，而扣案之槍枝經送鑑定
    結果，該把槍枝係仿WALTHER 廠PPK/S 型半自動手槍製造換
    裝土造金屬槍管而成，擊發功能正常，可供擊發適用子彈使
    用，認具殺傷力，此有內政部警政署刑事警察局98年3 月5
    日刑鑑字第0980016182號槍彈鑑定書1 份附卷可憑（參偵卷
    第35-36 頁），此外，並有員警在現場蒐證之照片6 張存卷
    可佐（參偵卷第29-32 頁），被告自白與事實相符，本件事
    證明確，被告犯行堪以認定。
二、核被告甲○○所為，係違反槍砲彈藥刀械管制條例第8 條第
    4 項之未經許可寄藏改造槍枝罪。雖被告受託代為保管上開
    槍枝後持有該槍枝，但「寄藏」之受人委託代為保管，其保
    管之本身所為之「持有」，既係「寄藏」之當然結果，法律
    上自宜僅就「寄藏」行為為包括之評價，不應另就「持有」
    予以論罪（最高法院74年台上字第3400號判例可資參照）。
    爰審酌被告受託保管具有殺傷力之改造槍枝，對社會具有潛
    在危險性，威脅社會秩序及一般人民之生命、身體安全，暨
    其犯罪手段、犯罪後坦承犯行態度尚稱良好等一切情狀，量
    處如主文第1 項所示之刑，並就罰金部分諭知易服勞役之折
    算標準，以資懲儆。
三、扣案之仿WALTHER 廠PPK/S 型半自動手槍製造換裝土造金屬
    槍管而成之改造槍枝1 把（含彈匣1 個，槍枝管制編號0000
    000000）係違禁物，應依刑法第38條第1 項第1 款宣告沒收
    。
據上論斷，應依刑事訴訟法第299 條第1 項前段、槍砲彈藥刀械
管制條例第8 條第4 項，刑法第11條前段、第42條第3 項、第38
條第1 項第1 款，判決如主文。
本案經檢察官陳瑞仁到庭執行職務。
中    華    民    國    99    年    1     月    18    日
                  刑事第二庭審判長  法  官  賴淑敏
                                    法  官  楊數盈
                                    法  官  林惠君
以上正本證明與原本無異。
如不服本判決應於收受本判決後10日內向本院提出上訴書狀，上
訴書狀應敘述具體理由。上訴書狀未敘述上訴理由者，應於上訴
期間屆滿後20日內補提理由書狀於本院(均須按他造當事人之人
數附繕本 )「切勿逕送上級法院」。
中    華    民    國    99    年    1     月    18    日
                                    書記官  劉亭筠
附錄法條：
槍砲彈藥刀械管制條例第8條
未經許可，製造、販賣或運輸鋼筆槍、瓦斯槍、麻醉槍、獵槍、
空氣槍或第4 條第1 項第1 款所定其他可發射金屬或子彈具有殺
傷力之各式槍砲者，處無期徒刑或5 年以上有期徒刑，併科新臺
幣1 千萬元以下罰金。
未經許可，轉讓、出租或出借前項所列槍枝者，處5 年以上有期
徒刑，併科新臺幣1 千萬元以下罰金。
意圖供自己或他人犯罪之用，而犯前二項之罪者，處無期徒刑或
7 年以上有期徒刑，併科新臺幣1 千萬元以下罰金。
未經許可，持有、寄藏或意圖販賣而陳列第1 項所列槍枝者，處
3 年以上10年以下有期徒刑，併科新臺幣700 萬元以下罰金。
第1 項至第3 項之未遂犯罰之。

司法院資訊處製作；財團法人民間司法改革基金會備份。
